臺灣高等法院臺南分院刑事裁定　　　　　100年度抗字第312號
抗 告 人
即受刑人　　梁昭永
上列抗告人因違反毒品危害防制條例案件，對於臺灣臺南地方法
院檢察署檢察官執行之指揮聲明異議，不服臺灣臺南地方法院中
華民國100年8月30日裁定（100年度聲字第1705號），提起抗告
，本院裁定如下：
    主  文
抗告駁回。
    理  由
一、抗告意旨略以：本件違反毒品危害防制條例案件與偵查中之
    販賣毒品案件係同時進行，在偵查中之羈押與本件應屬同一
    案件，原裁定理由三記載「本件聲明異議人雖確曾於民國99
    年12月1日起至100年7月25日，經台灣台南地方法院檢察署
    檢察官以99年度偵字第17251號『等』刑事案件偵查聲請本
    院裁定羈押獲准…。」云云，所謂99年度偵字第17251號「
    等」刑事偵查案件，應包括本件，原裁定認為不能抵本案刑
    罰，認事用法尚有違誤，爰請撤銷原裁定等語。
二、原裁定意旨略以：抗告人現正在執行之案件為其99年11月30
    日所犯施用毒品案件，抗告人在99年度偵字第17251號、臺
    灣臺南地方法院100年度訴字第52號販賣毒品之他案被羈押
    期間，既非屬於本案施用毒品案件之羈押，自不生折抵刑期
    之問題，本案之執行檢察官，未將他案於偵查、審判中之羈
    押期間折抵本案刑期，經核並無不當，抗告人之聲明異議，
    為無理由，應予駁回等語。
三、按裁判確定前羈押之日數，以一日抵有期徒刑一日，刑法第
    46條第1項前段固定有明文。惟刑法第46條所謂裁判確定前
    羈押之日數，係指因本案所受羈押之日數而言，若因他案而
    受羈押，即不得移抵本案之刑罰（最高法院29年聲字第30號
    判例參照）。又可以折抵之羈押，必以本案之羈押，即刑事
    訴訟法第101條經訊問後，認為有第76條所定之情形者，於
    必要時所為之羈押方足相當。苟在他案羈押或執行刑期或矯
    正處分中，為本案之審理而向他案執行機關借提，既屬他案
    之羈押或執行刑期或矯正處分，並非本案之羈押，借提期間
    羈押之日數，無折抵本案徒刑之可言(最高法院67年台抗字
    第303號判例參照)。
四、經查：
  (一)本件抗告人前因「販賣」第一級毒品罪，經臺灣臺南地方法
    院檢察署以99年度偵字第17251號案件偵查中，於99年12月1
    日以抗告人有事實足認有湮滅、偽造、變造證據或勾串共犯
    或證人之虞，及所犯為死刑、無期徒刑或最輕本刑為5年以
    上有期徒刑之罪，依刑事訴訟法第101條第1項第2、3款事由
    ，向臺灣臺南地方法院聲請羈押，經該院以抗告人經訊問後
    ，認販賣第一級毒品海洛因之犯嫌重大，有勾串證人之虞，
    所犯為死刑、無期徒刑或最輕本刑為5年以上有期徒刑之罪
    ，非予羈押，顯難進行追訴程序為由，准予羈押在案，嗣經
    檢察官以抗告人涉有販賣第一級毒品海洛因罪嫌起訴移審後
    ，經臺灣臺南地方法院100年度訴字第52號於100年1月11日
    裁定予以收押，並分別於100年4月11日、同年6月11日起先
    後延長羈押2月，臺灣臺南地方法院並於100年5月25日判決
    抗告人販賣第一級毒品罪刑，應執行有期徒刑19年，抗告人
    上訴後，復由本院100年度上訴字第654號案件裁定自100年7
    月20日起羈押等情，業經本院調取本院100年度上訴字第654
    號毒品危害防制條例案件全部卷宗核閱無訛。
  (二)而抗告人另案所犯「施用」第一級毒品案件，則經臺灣臺南
    地方法院檢察署以100年度毒偵字第200號偵查起訴，經臺灣
    臺南地方法院100年度訴字第254號案件審理，並於100年3月
    23日判處抗告人有期徒刑10月，抗告人上訴後，本院100年
    度上訴字第460號案件於100年5月23日準備程序時，抗告人
    當庭撤回上訴確定，經移送臺灣臺南地方法院檢察署以100
    年度執字第3401號執行案件，於100年7月26日核發100年度
    執辛字第3401號執行指揮書，向本院借提前開本院100年度
    上訴字第654號販賣第一級毒品案件羈押中之抗告人執行上
    開施用第一級毒品罪之徒刑等情，亦經本院調取臺灣臺南地
    方法院檢察署100年度執字第3401號執行卷全部卷宗核閱屬
    實。
  (三)承上說明，抗告人自99年12月1日起至100年7月25日遭羈押
    之本案，乃係經臺灣臺南地方法院檢察署檢察官以99年度偵
    字第17251號偵辦、臺灣臺南地方法院100年度訴字第52號、
    本院100年度上訴字第654號審理之「販賣」第一級毒品案件
    ，而抗告人現經臺灣臺南地方法院檢察署以100年度執字第3
    401號執行案件，於100年7月26日核發100年度執辛字第3401
    號執行指揮書所執行之案件，乃前開抗告人另案所犯「施用
    」第一級毒品罪，則抗告人於執行施用第一級毒品罪徒刑時
    ，揆之前揭最高法院判例意旨，自無從將其於另案即販賣第
    一級毒品罪之羈押日數用以折抵本案即施用第一級毒品罪之
    徒刑，前開臺灣臺南地方法院檢察署100年度執字第3401號
    執行案件，未將抗告人上開羈押日數予以折抵，並於所核發
    之100年度執辛字第3401號執行指揮書未記載前開羈押日數
    ，與法並無違誤。
五、綜上，原審以前揭執行案件並非抗告人前開羈押之本案，依
    法羈押日數不能用以折抵刑期，而認抗告人之聲明異議為無
    理由予以駁回，經核其認事用法，均無違誤。抗告人仍執上
    開情詞提起抗告，指摘原裁定不當，核無理由，應予駁回。
六、據上論結，應依刑事訴訟法第412條，裁定如主文。
中    華    民    國   100    年    10    月    14    日
                  刑事第七庭    審判長法  官    李文福
                                      法  官    翁金緞
                                      法  官    高榮宏
以上正本證明與原本無異。
如不服本裁定，應於收受本裁定後五日內向本院提出抗告狀。
                                      書記官    林宛妮
中    華    民    國   100    年    10    月    14    日